【裁判字號】    99,上易,806
【裁判日期】    990726
【裁判案由】    毒品危害防制條例
【裁判全文】
臺灣高等法院臺中分院刑事判決         99年度上易字第806號
上  訴  人
即  被  告  甲○○
上列上訴人因違反毒品危害防制條例案件，不服臺灣臺中地方法
院99年度易字第1242號，中華民國99年5 月18日第一審判決（起
訴案號：臺灣臺中地方法院檢察署98年度毒偵字第4412號），提
起上訴，本院判決如下：
    主  文
上訴駁回。
    理  由
一、依刑事訴訟法第350條、第361條、第362條、第367條規定，
    不服地方法院之第一審判決而上訴者，須提出上訴書狀，並
    應敘明具體理由，為上訴必備之程式；其所提出之書狀未敘
    述上訴理由，或僅曾以言詞陳述上訴理由者，均應於上述期
    間屆滿後20日內補提理由書於第一審法院。第一審法院經形
    式審查，認逾期未補提上訴理由者，應定期間先命補正；逾
    期未補正者，為上訴不合法律上之程式，應以裁定駁回。倘
    已提出上訴理由，但所提非屬具體理由者，則由第二審法院
    以上訴不合法律上之程式，判決駁回。而所謂「具體理由」
    ，必係依據卷內既有訴訟資料或提出新事證，指摘或表明第
    一審判決有何採證認事、用法或量刑等足以影響判決本旨之
    不當或違法，而構成應予撤銷之具體事由，始克當之（例如
    ：依憑證據法則具體指出所採證據何以不具證據能力，或依
    憑卷證資料，明確指出所為證據證明力之判斷如何違背經驗
    、論理法則）；倘僅泛言原判決認定事實錯誤、違背法令、
    量刑失之過重或輕縱，而未依上揭意旨指出具體事由，或形
    式上雖已指出具體事由，然該事由縱使屬實，亦不足以認為
    原判決有何不當或違法者（例如：對不具有調查必要性之證
    據，法院未依聲請調查亦未說明理由，或援用證據不當，但
    除去該證據仍應為同一事實之認定），皆難謂係具體理由，
    俾與第二審上訴制度旨在請求第二審法院撤銷、變更第一審
    不當或違法之判決，以實現個案救濟之立法目的相契合，並
    節制濫行上訴（最高法院97年度台上字第892 號判決參照）
    。又第二審法院認為上訴書狀未敘述理由，依刑事訴訟法第
    367 條但書規定，始應定期間命其補正。如認上訴書狀已敘
    述理由，但其理由非屬具體，其所為上訴，即不符上訴之法
    定要件，自得逕行判決駁回，無定期命補正問題（最高法院
    97年度台上字第3599號判決參照）。
二、本案上訴人即被告（下稱被告）甲○○不服原審判決提起上
    訴，其上訴狀所載理由略以：被告於98年11月4 日於臺中縣
    太平市長億國中陸橋旁吸食二級毒品安非他命為警查獲，犯
    後態度配合良好，實因工作勞累，乃再度吸食，被告於地院
    將經過告訴承審法官，法官也承諾輕判，乃判決有期徒刑6
    個月，實乃過重云云。
三、經查：按刑罰之量定，屬法院自由裁量之職權行使，應審酌
    刑法第57條所列各款事由及一切情狀，為酌量輕重之標準，
    並非漫無限制；量刑輕重係屬事實審法院得依職權自由裁量
    之事項，苟已斟酌刑法第57條各款所列情狀而未逾越法定刑
    度，不得遽指為違法；且在同一犯罪事實與情節，如別無其
    他加重或減輕之原因，下級審量定之刑，亦無過重或失輕之
    不當情形，則上級審法院對下級審法院之職權行使，原則上
    應予尊重（最高法院72年臺上字第6696號、75年臺上字第70
    33號判例及85年度臺上字第2446號判決意旨參照）。被告甲
    ○○基於施用第二級毒品甲基安非他命之犯意，於98年11月
    4 日17、18時許，在臺中縣太平市長億國中旁陸橋下，以將
    甲基安非他命置於玻璃球內以火燒烤使之產生煙霧後加以吸
    食之方式，施用第二級毒品甲基安非他命1 次。嗣於98年11
    月5 日22時許，為警在臺中市○區○○路與十甲東路口，因
    另涉犯毒品案件遭通緝，為警緝獲，且經徵得其同意採集尿
    液送驗，結果呈安非他命、甲基安非他命陽性反應等情，業
    經被告於原審審理時坦承不諱，並有臺中市警察局第三分局
    委託尿液檢驗代號與真實姓名對照表、中山醫學大學附設醫
    院檢驗科藥物檢測中心尿液檢驗報告、臺中市警察局第三分
    局採集尿液鑑定同意書各1份及查獲現場照片4張在卷可稽，
    又扣案透明結晶物1包確含甲基安非他命成分（驗餘淨重0.3
    55公克），有行政院衛生署草屯療養院草療鑑字第09811000
    76號鑑定書在卷可參，被告之自白既有上開證據足資補強，
    堪信為真實。經原審審酌卷內事證後，依據被告前案觀察勒
    戒及強制戒治之紀錄，認應依法追訴，並審酌被告前因施用
    毒品之犯行，經歷觀察勒戒、強制戒治之機會，並經判處徒
    刑，仍無法徹底戒除施用毒品之惡習，猶故態復萌，再次施
    用毒品，無視於毒品對於自身健康之嚴重傷害及國家對於杜
    絕毒品犯罪之禁令，惟因施用毒品本身係屬自戕行為，對於
    社會所產生之潛在危害性尚屬輕微，且被告犯罪後業經坦承
    犯行，尚知悔悟，犯後態度良好等一切情狀，量處有期徒刑
    6月，並諭知易科罰金之折算標準，核其量刑顯已注意適用
    刑法第57條之規定，原審所處之刑符合「罰當其罪」之原則
    ，並無輕重失衡之情形，被告之上訴理由，並未依法指摘或
    表明第一審判決有何採證認事、用法或量刑等足以影響判決
    本旨之不當或違法，而構成應予撤銷之具體事由，是被告既
    未依據卷內既有訴訟資料或提出新事證，具體指摘或表明原
    判決關於認定事實、適用法律或量刑有何足以影響判決本旨
    而構成應予撤銷之違法或不當之具體事由。揆諸首揭說明，
    難認其已具體表明上訴理由，其上訴顯不合於法定要件，爰
    不經言詞辯論逕予駁回。
據上論斷，應依刑事訴訟法第367條前段、第372條，判決如主文
。
中    華    民    國    99    年    7     月    26    日
            刑事第七庭    審判長法  官  林  榮  龍
                                法  官  江  錫  麟
                                法  官  張  惠  立
上列正本證明與原本無異。
不得上訴。
                                書記官  陳  慈  傳
中    華    民    國    99    年    7     月    26    日

司法院資訊處製作；財團法人民間司法改革基金會備份。
